臺灣高等法院刑事判決               100年度上易字第1144號
上  訴  人
即  被  告  呂理盛
選任辯護人  江仁俊律師（扶助律師）
上列上訴人因詐欺案件，不服臺灣桃園地方法院99年度易字第10
07號，中華民國100年4月14日第一審判決（起訴案號：臺灣桃園
地方法院檢察署99年度偵字第1434號），提起上訴，本院判決如
下：
    主  文
上訴駁回。
    事實及理由
一、本案經本院審理結果，認第一審以上訴人即被告呂理盛犯刑
    法第339條第1項之詐欺取財罪，判處有期徒刑六月，並諭知
    易科罰金折算之標準為新臺幣一千元折算一日，認事用法及
    量刑均無不當，應予維持，並引用第一審判決書記載之事實
    、證據及理由（如附件）。
二、被告上訴意旨略以：被告坦承詐欺犯行，並已於原審辯論終
    結前與被害人達成和解，賠償其損害，犯罪後態度良好，請
    從輕量刑等語。惟按刑事審判旨在實現刑罰權之分配正義，
    故事實審法院對於有罪被告之科刑，已就刑法第五十七條明
    定科刑時應審酌行為人之責任基礎並一切情狀，及注意該條
    所列十款事項，以為科刑輕重之標準，所為之量刑並未逾越
    法定刑度範圍，復已符合刑罰相當之原則，即無違法或不當
    可言。原判決經審酌被告身體健全，竟不思以正途取財，反
    利用告訴人欲協助親友來臺工作之機會，詐取款項，所為殊
    值非難，且犯後並無悔意，惟其於原審言詞辯論終結前業賠
    償告訴人所受損害，與告訴人達成和解，兼衡其犯罪之動機
    、目的、手段、智識程度與素行等一切情狀，量處有期徒刑
    六月，並諭知易刑折算之標準為新臺幣一千元折算一日，已
    就刑法第五十七條各款所定事項及上訴人之責任基礎暨一切
    情事，予以審酌，所為之量刑並未逾越法定刑度範圍，並已
    符合刑罰相當之原則，自無不合。至於被告於原審審理中已
    與告訴人成立和解，賠償告訴人新臺幣十二萬九千元等情，
    固有和解書乙紙可憑（見原審卷第七十四頁），然原審於科
    刑時，已就被告此等犯罪後之態度及情狀予以審酌，上訴意
    旨置原判決就科刑所應審酌事項所為之論述於不顧，且在科
    刑基礎事由並無變動之情況下，任意指摘原審量刑過重，求
    為輕判，為無理由，應予駁回。
據上論斷，應依刑事訴訟法第373條、第368條，判決如主文。
本案經檢察官陳大偉到庭執行職務。
中    華    民    國   100    年    7     月    29    日
                  刑事第十庭審判長法  官  宋  祺
                                  法  官  高玉舜
                                  法  官  林孟宜
以上正本證明與原本無異。
不得上訴。
                                  書記官  葉金發
中    華    民    國   100    年    7     月    29    日
附錄：本案論罪科刑法條全文。
刑法第339 條：
意圖為自己或第三人不法之所有，以詐術使人將本人或第三人之
物交付者，處5 年以下有期徒刑、拘役或科或併科1 千元以下罰
金。
以前項方法得財產上不法之利益或使第三人得之者，亦同。
前二項之未遂犯罰之。